【裁判字號】    95,裁,1693
【裁判日期】    950803
【裁判案由】    營利事業所得稅
【裁判全文】
最  高  行  政  法  院  裁  定
                                     95年度裁字第01693號
上  訴  人  聯州通運股份有限公司
代  表  人  乙○○
被      告  財政部臺灣省南區國稅局
代  表  人  甲○○
上列當事人間因營利事業所得稅事件，上訴人對於中華民國94年
3月4日高雄高等行政法院93年度訴字第938號判決，提起上訴，
本院裁定如下：
    主  文
上訴駁回。
上訴審訴訟費用由上訴人負擔。
    理  由
一、按對於高等行政法院判決之上訴，非以其違背法令為理由，
    不得為之，行政訴訟法第242條定有明文。同法第243條第1
    項規定，判決不適用法規或適用不當者，為違背法令；而判
    決有第243條第2項所列各款情形之一者，其判決當然違背法
    令。又提起上訴，應以上訴狀表明上訴理由並應添具關於上
    訴理由之必要證據，復為同法第244條第1項第4款及第2項所
    明定。準此，當事人提起上訴，如以原審判決有行政訴訟法
    第243條第1項不適用法規或適用不當為理由時，其上訴狀應
    有具體之指摘，並揭示該法規之條項或其內容；如以原審判
    決有第243條第2項所列各款情形之當然違背法令為理由時，
    其上訴狀應揭示合於該款之事實。如上訴狀未依此項方法表
    明，或其所表明者，顯與上開法條規定之情形不相合時，即
    難認為已對原審判決之違背法令有具體之指摘，其上訴自難
    認為合法。
二、本件上訴人民國89年度營利事業所得稅結算申報，原列報營
    業收入淨額新臺幣（下同）271,678,176元，經被上訴人依
    查得資料查獲其漏報銷貨收入34,095元，及短報營業收入60
    5,368元，合計短漏報營業收入639,463元，初查核定營業收
    入淨額272,317,639元；利息支出列報8,100,060元，初查以
    其中利息支出593,014元，非屬上訴人借款，不予認列；又
    應收帳款中有應收回土地預付款、代墊員工貨運事故賠償款
    、票款重複兌現未收回款等合計20,555,417元，乃設算利息
    自利息支出項下減除1,634,951元，核定利息支出5,872,095
    元，另上訴人列報前五年核定虧損本年度扣除額1,578,710
    元，課稅所得額零元，初查以其短漏報營業收入639,463元
    ，漏報所得額639,463元，漏稅額159,865元，否准適用所得
    稅法第39條盈虧互抵規定，核定前五年核定虧損本年度扣除
    額零元、課稅所得額4,980,313元，除補徵稅額外，並依同
    法第110條第1項規定按所漏稅額159,865元處1倍之罰鍰計15
    9,800元（計至百元止）。上訴人不服，就漏報營業收入、
    前五年核定虧損本年度扣除額、代墊員工貨運事故賠償款及
    票款重複兌現未收回款設算相對利息自利息支出項下減除暨
    罰鍰案項目申請復查，經准追認利息支出42,714元，其餘原
    處分及罰鍰部分維持，上訴人仍不服，就前五年核定虧損本
    年度扣除額項目，提起訴願，遭決定駁回，提起行政訴訟，
    經原審判決駁回。
三、上訴意旨略以：財政部83年7月13日臺財稅第831601175號函
    釋就公司組織之營利事業「短漏報情節輕微」適用所得稅法
    第39條盈虧互抵所為之補充規定，雖就納稅義務人權利有所
    斟酌，但與租稅公平原則未盡相符，上訴人並無被上訴人核
    定之應納稅額，僅因疏忽致有輕微漏報小額稅款，致略為超
    過該函釋所列金額之情事，被上訴人即否准上訴人為盈虧互
    抵之適用，原審判決予以維持，實有未當云云。
四、經核上訴理由無非對被上訴人以前揭財政部83年函釋為據，
    認定上訴人非屬短漏報情節輕微，排除上訴人盈虧互抵之適
    用，指摘其為不當，並未具體表明原審判決違背何項法令、
    不適用法規或如何適用不當之具體情事，依首開之說明，即
    非主張原審判決違背法令以為上訴理由，其上訴為不合法，
    應予駁回。
五、依行政訴訟法第249條第1項前段、第104條、民事訴訟法第9
    5條、第78條，裁定如主文。
中    華    民    國    95    年    8     月    3     日
                  第三庭審判長法  官  趙  永  康
                              法  官  鍾  耀  光
                              法  官  侯  東  昇
                              法  官  黃  淑  玲
                              法  官  林  文  舟
以  上  正  本  證  明  與  原  本  無  異
中    華    民    國    95    年    8     月    4     日
                              書記官  莊  俊  亨


司法院資訊處製作；財團法人民間司法改革基金會備份。
